臺灣高雄地方法院民事判決
111年度鳳小字第400號
原      告  聯協南京管理委員會

法定代理人  許王雪吟
訴訟代理人  郭季榮律師
被      告  黃素鐘  

訴訟代理人  黃燕山  
上列當事人間請求給付管理費事件，本院於民國111年7月4日言
詞辯論終結，判決如下：
    主      文
被告應給付原告新臺幣參萬伍仟陸佰元，及自民國一一一年六月
二十五日起至清償日止，按週年利率百分之五計算之利息。
訴訟費用新臺幣壹仟元由被告負擔。
本判決第一項得假執行。但被告以新臺幣參萬伍仟陸佰元為原告
預供擔保，得免為假執行。　　
    事實及理由
一、按當事人法定代理人代理權消滅者，訴訟程序在有法定代理
    人或取得訴訟能力之本人，承受其訴訟以前當然停止；第17
    0條所定之承受訴訟人，於得為承受時，應即為承受之聲明
    ，民事訴訟法第170條、第175條第1項分別定有明文。本件
    起訴時原告係聯協南京管理負責人許王雪吟，嗣聯協南京公
    寓大廈(下稱系爭大廈)依公寓大廈管理條例成立聯協南京管
    理委員會即原告，並改選許王雪吟為新任主任委員，且聲明
    承受訴訟，有本院調解程序筆錄、高雄市鳳山區公所民國11
    0年11月17日高市○區○○○00000000000號函暨公寓大廈管理組
    織報備證明、系爭大廈110年度區分所有權人重開議會議紀
    錄在卷可稽(本院卷第211至213、179至181、261至262頁)，
    核與上開規定相符，應予准許。
二、次按小額訴訟之訴狀送達後，原告不得將原訴變更或追加他
    訴。但擴張或減縮應受判決事項之聲明者，不在此限，民事
    訴訟法第436條第2項、第436條之23、第255條第1項但書第3
    款分別定有明文。本件原告起訴時原聲明：被告應給付原告
    新臺幣（下同）12,460元，及自支付命令送達翌日起至清償
    日止，按週年利率5％計算之利息（本院卷第7頁），嗣於訴
    狀送達後，擴張請求金額為35,600元，並變更聲明如下述（
    本院卷第257頁），核屬擴張應受判決事項之聲明，與上開
    規定相符，應予准許。　
三、原告主張：被告為系爭大廈門牌號碼高雄市○○區○○路000號4
    樓之11之房屋（下稱系爭房屋）之區分所有權人，依系爭大
    廈住戶規約第10條第5款約定、公寓大廈管理條例第21條規
    定，區分所有權人應於規定日期向原告繳納管理費。依系爭
    大廈109年7月31日第二次臨時區分所有權人會議決議通過「
    管理費調降回108年前之價格」(下稱甲決議)，即被告每月
    應繳納公共管理費1,480元及車位清潔費300元，每月管理費
    合計1,780元，詎被告自109年11月起未繳納管理費，尚積欠
    自109年11月起至111年6月止之管理費，共計20個月35,600
    元，已積欠相當金額之管理費，經原告定相當期限催告仍不
    給付等語。為此，爰依系爭大廈住戶規約第10條第5款約定
    、公寓大廈管理條例第21條規定，擇一為原告勝訴之判決，
    提起本訴，並聲明：被告應給付原告35,600元，及自民事準
    備書狀繕本送達被告翌日起至清償日止，按週年利率5％計算
    之利息。
四、被告則以：被告依甲決議內容每月應繳納公共管理費1,480
    元及車位清潔費300元，計1,780元，被告尚積欠自109年11
    月起至111年6月止之管理費，共20個月35,600元之事實不爭
    執。惟系爭大廈108年度第二次區分所有權人會議決議通過
    「店面、住宅一律調漲10元，自108年9、10月當期開始調漲
    管理費用」(下稱乙決議)，許王雪吟未依乙決議內容繳納每
    月管理費所調漲10元，並拒絕住戶調閱財務報表，怠於改善
    系爭大廈之消防設備、任意花用公共管理基金提告住戶、拒
    絕住戶要求召開區分所有權人會議等行為，許王雪吟既未遵
    守系爭大廈住戶規約，被告拒絕繳納管理費，待許王雪吟不
    擔任原告法定代理人時，被告才願意繳納前開積欠管理費等
    語置辯。並聲明：原告之訴駁回。
五、本院得心證之理由：
(一)按區分所有權人或住戶積欠應繳納之公共基金或應分擔或其
    他應負擔之費用已逾二期或達相當金額，經定相當期間催告
    仍不給付者，管理負責人或管理委員會得訴請法院命其給付
    應繳之金額及遲延利息，公寓大廈管理條例第21條定有明文
    。經查，原告主張之上開事實，業據其提出被告自109年11
    月至同年12月、110年5月至同年6月、111年1月至同年6月之
    公共管理費費用分攤收繳單、鳳山新甲郵局存證號碼000024
    號存證信函、系爭大廈住戶規約、系爭大廈管理費繳納紀錄
    表暨欠費名單為證(本院卷第21、31、161至177、267至269
    、355至357頁)，並有高雄市○○區○○段0000○號建物登記公務
    用謄本在卷可稽(本院卷第107頁)，又被告於本院審理時對
    於有積欠自109年11月起至111年6月止之管理費，共20個月3
    5,600元之事實不爭執(本院卷第342頁)，本院依上開調查證
    據之結果，認原告主張之事實堪信為真實。從而，原告依公
    寓大廈管理條例第21條規定請求被告給付35,600元，為有理
    由，應予准許。
(二)至於被告抗辯許王雪吟未依乙決議內容繳納每月管理費調漲
    10元，並拒絕住戶調閱財務報表，怠於改善系爭大廈之消防
    設備、任意花用公共管理基金提告住戶、拒絕住戶要求召開
    區分所有權人會議等行為等語。惟按因契約互負債務者，於
    他方當事人未為對待給付前，得拒絕自己之給付。但自己有
    先為給付之義務者，不在此限，民法第264條第1項定有明文
    。又所謂同時履行之抗辯，乃係基於雙務契約而發生，然其
    一方之給付，與他方之給付，並非立於互為對待給付之關係
    者，即不能發生同時履行之抗辯(最高法院110年度台上字第
    1918號判決意旨參照)。經查，被告為系爭大廈之區分所有
    權人依公寓大廈管理條例第21條規定、系爭大廈住戶規約負
    有繳納管理費之義務，此與許王雪吟有無繳納管理費或依法
    執行管理職務，並非源於同一雙務契約而生，二者並非立於
    互為對待給付之關係，自不發生同時履行之抗辯，被告不得
    據以拒絕繳納管理費，是被告此部分抗辯，為無理由，不足
    採信。
(三)末按給付無確定期限者，債務人於債權人得請求給付時，經
    其催告而未為給付，自受催告時起，負遲延責任。其經債權
    人起訴而送達訴狀，或依督促程序送達支付命令，或為其他
    相類之行為者，與催告有同一之效力。又遲延之債務以支付
    金錢為標的者，債權人得請求依法定利率計算之遲延利息，
    民法第229條、第233條第1項分別定有明文。查原告民事準
    備書狀繕本於111年6月24日送達被告並發生催告之效力（本
    院卷第351至353頁），準此，原告請求給付自民事準備書狀
    繕本送達翌日即111年6月25日起至清償日止，按週年利率5％
    計算之利息，於法並無不合，應予准許。
六、綜上所述，原告依公寓大廈管理條例第21條規定，請求被告
    給付35,600元，及自111年6月25日起至清償日止，按週年利
    率5％計算之利息，為有理由，應予准許。
七、本件係依小額訴訟程序為被告敗訴之判決，爰依民事訴訟法
    第436條之20規定，職權宣告假執行，並依同法第436條之23
    準用第436條第2項，適用同法第392條第2項規定，依職權宣
    告被告如預供擔保，得免為假執行。
八、訴訟費用負擔之依據：民事訴訟法第78條。　　
中　　華　　民　　國　　111 　年　　8 　　月　　4 　　日
          　　　　鳳山簡易庭  法  官    藍雅筠
以上正本係照原本作成。　　　　　　　　　
民事訴訟法第436條之24第2項：對於本判決之上訴，非以違背法
令為理由，不得為之。
如對本判決上訴，須於判決送達後20日內向本院提出上訴狀，並
須表明原判決所違背之法令及其具體內容與依訴訟資料可認為原
判決有違背法令之具體事實之上訴理由。（均須按他造當事人之
人數附繕本）。
中　　華　　民　　國　　111 　年　　8 　　月　　4　　日
                              書記官    蔡毓琦　　
訴訟費用計算式 裁判費(新臺幣)1,000元 合計          1,000元